# Alexander Victoria Garcia

Avictoriag99 | in alexander-victoria-garcía | | alex990515@gmail.com | +57 3143090607

# Perfil

Ingeniero Civil candidato a maestría en Analítica de datos (2024). Con dos años de experiencia en implementación de métodos numéricos en la ingeniería y en la generación de informes técnicos y presupuestos. Hábil en la toma de decisiones, identificación y solución de problemas, liderazgo para trabajar en equipo de forma colaborativa. Comprometido, propositivo, dinámico y líder, con capacidad de generar buenas relaciones interpersonales y alta adaptabilidad al cambio.

# Experiencia

#### Perito Forense Junior Data – Arquitectura Forense S.A.S.

Ene Nov 2021 - presente

- Crear estrategias y elaborar propuestas técnicas para el recibo de zonas comunes, aumentando un 35.6% la atracción y contratación de los servicios prestados por la empresa.
- Crear y ejecutar seguimiento a través de bases de datos del avance de los proyectos, proporcionando información que permita al gerente técnico tomar decisiones basadas en datos.
- Emitir conceptos técnicos de Ingeniería Civil que contribuyan en la elaboración de informes de peritajes técnicos, identificando las causales técnicas de las patologías evidenciadas en los elementos constructivos y las irregularidades de la edificación con respecto a las normas técnicas de construcción (NSR 10, RAS, RETIE, etc.).
- Contribuir en la elaboración de peritajes técnicos y avalúos en edificios, condominios, obras viales y estructuras civiles en general, especialmente en el recibo de zonas comunes en edificaciones de propiedad horizontal. Formar parte del equipo técnico encargado de las visitas técnicas e informes técnicos de las desmejoras y/o incumplimientos presentados en las obras civiles a evaluar.

### Monitor de Programación – Escuela Colombiana De Ingeniería Julio Garavito

Ene 2019 - Jun 2021

- Utilizar herramientas para la visualización y entrega de documentos relacionados con la ejecución de talleres (manejo de base de datos).
- Realizar retroalimentación a los estudiantes que cursan la materia Algoritmos y Programación (AYPR) sobre la ejecución de talleres y/o ejercicios dejados en clase.
- Capacitar a los estudiantes en relación con el lenguaje de programación Python para la correcta implementación de este software.

# EDUCACIÓN

2023 - 2024 Maestría en Analítica de Datos at Universidad Central

2016 - 2021 Ingeniería Civil at Escuela Colombiana de Ingeniería Julio Garavito

# SKILLS

Inglés B1 – Paquete Office – SQL – RStudio – Google Colab – Power BI – Python – Tableu

Last updated: November 12, 2023